【裁判字號】    95,上,569
【裁判日期】    980526
【裁判案由】    分割共有物
【裁判全文】
臺灣高等法院民事判決                   95年度上字第569號
    上  訴  人  亥○○○
    訴訟代理人  康勝男律師
    被上訴人    財政部國有財產局
    法定代理人  甲Ｒ○
    參  加  人  國防部軍備局
    法定代理人  甲Ｑ○
    訴訟代理人  張智剛律師
    複代理人    劉玉津律師
    被上訴人    Ｖ○○
                甲Ｋ○
                甲Ｄ○
                甲Ｅ○
                甲天○
                甲亥○
                甲Ｆ○
                甲Ｈ○
                甲Ａ○
                甲Ｂ○
                甲Ｃ○
                甲玄○
                甲地○
                甲Ｉ○
                甲Ｊ○
                Ｒ○○
                甲宙○
                ｎ○○
                甲宇○
                ｍ○○
                甲黃○
                甲未○○
                甲丁○
                ｉ○○
                Ｉ○○
                甲子○
    兼 上 四人
    訴訟代理人  地○○
    被上訴人    甲戌○○
                甲Ｏ○
                申○○
                甲Ｎ○陳朝.
                黃○○陳朝.
                宙○○陳朝.
                Ｋ○○陳朝儀.
                甲申○○陳朝.
                Ｍ○○陳朝儀.
                甲Ｇ○○
                子○○即李陳.
                癸○即李陳銀.
                卯○○○即李.
                丁○○即李陳.
                ｙ○○李榮哲.
                甲丙○李榮哲.
    上二人共同
    訴訟代理人  戴森雄律師
    被上訴人    ｐ○○原名陳.
                Ｃ○○
                Ｔ○○
                壬○○○
                戌○○○
                Ｓ○○
                ｋ○○
                Ｅ○○原名陳.
                ｌ○○
                Ｕ○○原名陳.
                午○
                辰○○
                未○○
                ｃ○○
                ｈ○○
                ｇ○○
                甲戊○
                Ｙ○○
                ｄ○○
                巳○○○
                Ｌ○○
                Ｇ○○
                ｚ○○
                ｘ○○
                ｊ○○
                寅○○
                甲辛○
                Ｎ○○○
                ｏ○○
                ｑ○○
                ｒ○○
                ｓ○○
                甲○○
                甲午○○
                甲酉○○
                Ｊ○○
                宇○○
                甲己○
                玄○○
                甲甲○
                ｗ○○
                Ｑ○○原名陳.
                甲丑○
                Ｏ○○
                ａ○○
                ｆ○○
                甲Ｌ○
                甲Ｍ○
                甲庚○
                ｅ○○
                甲壬○
                Ｄ○○
                甲癸○
                甲卯○
                甲寅○即曾國.
                甲巳○
                甲辰○
                Ｆ○
                丑○○
                丙○○
                戊○○
                庚○○
                己○○
                辛○○
                ｕ○○
                Ａ○○
                Ｂ○○
                Ｐ○○Ｈ○○.
                ｂ○○Ｈ○○.
                Ｘ○○Ｈ○○.
                Ｗ○○Ｈ○○.
                Ｚ○○Ｈ○○.
                天○○Ｈ○○.
                ｔ○○Ｈ○○.
                ｖ○Ｈ○○之.
    上  一  人
    訴訟代理人  郭阿仁
    被上訴人    甲Ｐ○Ｈ○○.
                甲乙○Ｈ○○.
上列當事人間分割共有物等事件，上訴人對於中華民國95年4月
10日臺灣桃園地方法院89年度訴字第952號第一審判決提起上訴
，上訴人並為訴之追加，本院於98年5月19日言詞辯論終結，判
決如下：
    主  文
原判決關於判決分割及訴訟費用之裁判廢棄。
Ｐ○○、ｂ○○、Ｘ○○、Ｗ○○、Ｚ○○、天○○、ｔ○○、
甲Ｐ○、ｖ○、甲乙○應就登記陳洵善所有坐落桃園縣龜山鄉○
○段248號土地應有部分90/450中由Ｈ○○繼承部分，辦理繼承
登記為公同共有。
本判決附表一所示繼承人於依原判決主文第一至三項及本判決主
文前項所示辦理繼承登記後，兩造共有坐落桃園縣龜山鄉○○段
248號土地，依下列方法分割：如本判決附圖一所示部分面積
229.57平方公尺，分歸被上訴人ｙ○○、甲丙○依應有部分各二
分之一共同取得；部分面積153.05平方公尺分歸上訴人取得；
部分面積765.23平方公尺，分歸如本判決附表一編號2所示陳
洵善之繼承人依公同共有關係共同取得；部分面積382.61平方
公尺，分歸本判決附表一編號3所示陳子福之繼承人依公同共有
關係共同取得；部分面積212.56平方公尺，分歸本判決附表一
編號1所示賴金信之繼承人依公同共有關係共同取得；部分面
積382.61平方公尺，分歸甲丁○、ｉ○○、Ｉ○○、甲子○、地
○○依應有部分各五分之一共同取得；部分面積1700.5平方公
尺，分歸中華民國取得。上訴人、ｙ○○、甲丙○及如本判決附
表一所示陳洵善之繼承人應補償陳子福、賴金信繼承人、甲丁○
、ｉ○○、Ｉ○○、甲子○、地○○及中華民國如本判決附表二
所示之受補償金額。
第一、二審及追加之訴訴訟費用，由被上訴人財政部國有財產局
負擔四百五十分之二百，被上訴人ｙ○○、甲丙○各負擔一百分
之三，被上訴人Ｐ○○、ｂ○○、Ｘ○○、Ｗ○○、Ｚ○○、天
○○、ｔ○○、甲Ｐ○、ｖ○、甲乙○、午○、未○○、申○○
、辰○○、ｃ○○、ｈ○○、ｇ○○、Ｙ○○、甲戊○、ｄ○○
、巳○○○、Ｌ○○、Ｇ○○、ｚ○○、ｊ○○、ｘ○○、癸○
、子○○、丁○○、卯○○○、寅○○、甲辛○、Ｎ○○○、ｏ
○○、ｑ○○、ｒ○○、ｓ○○、甲○○、甲午○○、甲酉○○
、Ｊ○○、宇○○、甲己○、玄○○、甲甲○、ｗ○○、Ｑ○○
、甲丑○、甲Ｎ○、黃○○、宙○○、甲申○○、Ｍ○○、Ｋ○
○、Ｏ○○、ａ○○、ｆ○○、甲Ｌ○、甲Ｍ○、甲Ｏ○、甲庚
○、ｅ○○、甲壬○、Ｄ○○、甲癸○、甲巳○、甲卯○、甲寅
○、甲辰○、Ｆ○、丑○○、己○○、丙○○、辛○○、戊○○
、庚○○、ｕ○○、Ａ○○、Ｂ○○、ｐ○○、Ｃ○○、Ｔ○○
、戌○○○、壬○○○、Ｓ○○連帶負擔四百五十分之九十，被
告ｋ○○、Ｅ○○、ｌ○○、Ｕ○○、Ｖ○○連帶負擔四百五十
分之四十五，被上訴人甲Ｋ○、甲Ｄ○、甲Ｅ○、甲天○、甲亥
○、甲戌○○、甲Ｆ○、甲Ｈ○、甲Ａ○、甲Ｂ○、甲Ｃ○、甲
地○、甲玄○、甲Ｉ○、甲Ｊ○、ｎ○○、甲Ｇ○○、甲宙○、
甲宇○、ｍ○○、Ｒ○○、甲黃○、甲未○○連帶負擔四百五十
分之二十五，被上訴人甲丁○、ｉ○○、Ｉ○○、甲子○、地○
○各負擔四百五十分之九，餘由上訴人負擔。
    事實及理由
壹、程序部分：
一、本件被上訴人國有財產局之法定代理人原為酉○○，民國97
    年12月17日變更為甲Ｒ○，業經檢具行政院令，具狀聲明承
    受訴訟；被上訴人Ｈ○○於民國96年3月26日，本院訴訟審
    理中死亡，其繼承人為Ｐ○○、ｂ○○、Ｘ○○、Ｗ○○、
    Ｚ○○、天○○、ｔ○○、甲Ｐ○、ｖ○、甲乙○（下稱Ｐ
    ○○等10人），經上訴人檢具其等戶籍謄本，具狀聲明承受
    訴訟（見本院卷5第2-17頁、卷10第213-220頁），依法均無
    不合，應予准許。
二、按就兩造之訴訟有法律上利害關係之第三人，為輔助一造起
    見，於該訴訟繫屬中，得為參加，民事訴訟法第58條第1項
    定有明文。查系爭土地共有人之一為中華民國，上訴人因而
    將財政部國有財產局（下稱國有財產局）列為對造，而國防
    部軍備局則為該部分國有土地之管理機關，對於本件裁判之
    結果有法律上之利害關係，其為輔助財政部國有財產局，聲
    明參加訴訟，核無不合，另其法定代理人原為乙○○，嗣於
    本院審理中變更為甲Ｑ○，檢具人事令為證，附此敘明。
三、被上訴人財政部國有財產局、Ｖ○○、甲Ｋ○、甲Ｄ○、甲
    Ｅ○、甲天○、甲亥○、甲Ｆ○、甲Ｈ○、甲Ｂ○、甲Ｃ○
    、甲玄○、甲地○、甲Ｉ○、甲Ｊ○、Ｒ○○、ｎ○○、甲
    宇○、ｍ○○、甲黃○、甲未○○、甲丁○、ｉ○○、Ｉ○
    ○、甲子○、地○○、甲戌○○、甲Ｏ○、申○○、甲Ｎ○
    、黃○○、宙○○、Ｋ○○、甲申○○、Ｍ○○、甲Ｇ○○
    、子○○、癸○、卯○○○、丁○○、ｐ○○、Ｃ○○、Ｔ
    ○○、壬○○○、戌○○○、Ｓ○○、ｋ○○、Ｅ○○、ｌ
    ○○、Ｕ○○、午○、辰○○、未○○、ｃ○○、ｈ○○、
    ｇ○○、甲戊○、Ｙ○○、ｄ○○、巳○○○、Ｌ○○、Ｇ
    ○○、ｚ○○、ｘ○○、ｊ○○、寅○○、甲辛○、Ｎ○○
    ○、ｏ○○、ｑ○○、ｒ○○、ｓ○○、甲○○、甲午○○
    、甲酉○○、Ｊ○○、宇○○、甲己○、玄○○、甲甲○、
    ｗ○○、Ｑ○○、甲丑○、Ｏ○○、ａ○○、ｆ○○、甲Ｌ
    ○、甲Ｍ○、甲庚○、ｅ○○、甲壬○、Ｄ○○、甲癸○、
    甲卯○、甲寅○、甲巳○、甲辰○、Ｆ○、丑○○、丙○○
    、戊○○、庚○○、己○○、辛○○、ｕ○○、Ａ○○、Ｂ
    ○○、Ｐ○○、Ｘ○○、Ｗ○○、Ｚ○○、天○○、ｔ○○
    、ｖ○、甲Ｐ○及甲乙○經合法通知無正當理由未到庭，核
    無民事訴訟法第386條各款所列情形，爰依上訴人之聲請由
    其一造辯論而為判決。
貳、實體部分：
一、上訴人起訴主張：坐落桃園縣龜山鄉○○段248地號、地目
    溜、面積3826.13平方公尺土地（即重測前坪頂苦苓林段26
    之8號土地）為其與中華民國、賴金信、陳洵善、陳子福、
    甲丁○、ｉ○○、Ｉ○○、甲子○、地○○、ｙ○○、甲丙
    ○所共有，應有部分依序為1/25、200/450、25/450、90/45
    0、45/450、18/900、18/900、18/900、18/900、18/900、
    3/100、3/100。賴金信、陳洵善、陳子福分別於45年12月4
    日、14年2月23日及24年12月13日死亡，賴金信之繼承人為
    被上訴人甲Ｋ○等人（如附表一編號1之繼承人欄），陳洵
    善之繼承人為Ｈ○○等人（如附表一編號2之繼承人欄），
    陳子福之繼承人為被上訴人ｋ○○等人（如附表一編號3之
    繼承人欄），均未辦理繼承登記。因兩造間就系爭土地並無
    不能分割之約定，故起訴請求判決如附表一所示被上訴人分
    別就被繼承人賴金信、陳洵善、陳子福之應有部分分別請求
    其等繼承人甲Ｋ○等人、Ｈ○○等人、ｋ○○等人辦理繼承
    登記後，原物分割如原判決附圖一（甲案）所示，其中編號
    部分歸財政部國有財產局所有，編號部分歸甲Ｋ○等人
    共有，編號部分歸甲丁○、ｉ○○、Ｉ○○、甲子○、地
    ○○共有，編號部分歸ｋ○○等人共有，編號部分歸Ｐ
    ○○等人共有，編號部分歸ｙ○○、甲丙○共有，編號
    部分歸上訴人所有。原判決命甲Ｋ○等人、Ｈ○○等人、ｋ
    ○○等人辦理繼承登記，並就系爭土地分割如原判決附圖二
    。上訴人提起上訴，主張如依原判決所示分割方法，將造成
    其與甲Ｋ○等人、Ｈ○○等人、ｋ○○等人所分得之部分形
    成袋地，顯非妥適，求為命(一)原判決關於分割方法廢棄。(二)
    分割方法請求依本判決附圖一所示（下簡稱附圖一，圖中將
    「陳洵善」誤植為「陳善洵」），並依附表二所示方式相互
    補償；另於本院審理中，因Ｈ○○於訴訟中死亡，爰追加起
    訴聲明：請求Ｈ○○之繼承人即Ｐ○○等10人辦理繼承登記
    。除援用原審所提立證方式外，補提土地登記謄本、戶籍謄
    本為證（原審判決甲Ｋ○等人、Ｈ○○等人、ｋ○○等人辦
    理繼承登記部分，未據其等提起上訴）。
二、被上訴人ｙ○○、甲丙○則稱：同意附圖一所示分割方案及
    附表二所示補償方案，且因其等分得之土地面積太小，願意
    維持分別共有；Ｒ○○陳稱：希望能夠臨馬路，減少影響甲
    丁○之建物為原則，對補償金額則無意見；甲未○○、甲宙
    ○、Ｂ○○陳稱：因上訴人之房屋佔用附圖一所示部分，
    其屆時是否願自動拆除，無法確知，希望依本判決附圖二所
    示方法分割，將陳洵善之繼承人分得部分與賴金信之繼
    承人分得部分對調，賴金信之繼承人對此並無意見等語；ｂ
    ○○陳稱：對於附圖一所示分割方案無意見，補償金額則過
    高；甲Ｅ○陳稱：如依原判決分割方式，其所分到的是袋地
    ；ｖ○陳稱：對於如何分割無意見；甲丁○、ｉ○○、Ｉ○
    ○、甲子○、地○○陳稱：就所分得部分願維持共有；Ｂ○
    ○則稱：希望依本判決附圖二所示方法分割，即將附圖一
    陳洵善之繼承人分得部分與賴金信之繼承人分得部分對調
    等語答辯，均聲明：上訴駁回。除援用原審提立證方式外，
    補提土地登記謄本、土地使用分區證明書、民事判決書、執
    行筆錄為證。
三、國有財產局之參加人國防部軍備局則稱：同意附圖一所示分
    割方案及附表二上訴人所提補償方案。
四、不爭執事項：
  (一)坐落桃園縣龜山鄉○○段248地號、地目溜、面積3826.13平
    方公尺土地（即重測前坪頂苦苓林段26之8地號、地目溜、
    面積3806平方公尺土地，下稱系爭土地），原為上訴人、中
    華民國、賴金信、陳洵善、陳子福、甲丁○、ｉ○○、Ｉ○
    ○、甲子○、地○○、ｙ○○、甲丙○所共有，應有部分分
    別為1/25、200/450、25/450、90/450、45/450、18/900 、
    18/900、18/900、18/900、18/900、3/100、3/100。
  (二)賴金信於45年12月4日死亡，其繼承人為甲Ｋ○、甲Ｄ○、
    甲Ｅ○、甲天○、甲亥○、甲戌○○、甲Ｆ○、甲Ｈ○、甲
    Ａ○、甲Ｂ○、甲Ｃ○、甲地○、甲玄○、甲Ｉ○、甲Ｊ○
    、ｎ○○、甲Ｇ○○、甲宙○、甲宇○、ｍ○○、Ｒ○○、
    甲黃○、甲未○○等人，就系爭土地未辦理繼承登記，有繼
    承系統表、戶籍謄本在卷可佐（見原審卷1第20頁、戶籍謄
    本外放）。
  (三)陳洵善於14年2月23日死亡，其繼承人為陳泮、陳瑞麟、陳
    煥、陳得、陳進益，均已死亡。又陳泮之繼承人則為Ｈ○○
    （於本院審理中死亡，繼承人為Ｐ○○、ｂ○○、Ｘ○○、
    Ｗ○○、Ｚ○○、天○○、ｔ○○、甲Ｐ○、ｖ○、甲乙○
    ）、林陳屘（已死亡，繼承人為午○、未○○、申○○、辰
    ○○）。陳瑞麟之繼承人為陳中樹（已死亡，繼承人為ｃ○
    ○、ｈ○○、ｇ○○、Ｙ○○、甲戊○、ｄ○○、巳○○○
    、Ｌ○○）、Ｇ○○、ｚ○○、ｊ○○、ｘ○○、李陳銀（
    已死亡，繼承人為癸○、子○○、丁○○、卯○○○）、寅
    ○○。陳煥之繼承人為陳明鑒（已死亡，繼承人為甲辛○、
    陳定國｛已死亡，其繼承人為Ｎ○○○、ｏ○○、ｑ○○、
    ｒ○○、ｓ○○｝、甲○○、甲午○○、甲酉○○、Ｊ○○
    ）、陳枝茂（已死亡，繼承人為宇○○、甲己○、玄○○、
    甲甲○、ｗ○○、Ｑ○○）、甲丑○、陳朝儀（已死亡，繼
    承人為甲Ｎ○、黃○○、宙○○、甲申○○、Ｍ○○、Ｋ○
    ○）。陳得之繼承人為陳炳根（已死亡，繼承人為Ｏ○○、
    ａ○○、ｆ○○、陳月嬌｛已死亡，其繼承人為甲Ｌ○、甲
    Ｍ○、甲Ｏ○｝）、陳甘泉（已死亡，其繼承人為甲庚○、
    ｅ○○、甲壬○、Ｄ○○、甲癸○）、曾陳麵（已死亡，繼
    承人為甲巳○、甲卯○、甲寅○、甲辰○）、Ｆ○、陳環子
    （已死亡，繼承人為丑○○、丙○○、戊○○、己○○、辛
    ○○、庚○○）。陳進益之繼承人為ｕ○○、Ａ○○、Ｂ○
    ○、陳清圳（已死亡，繼承人為ｐ○○、Ｔ○○、Ｃ○○）
    、戌○○○、壬○○○、Ｓ○○，有繼承系統表、戶籍謄本
    在卷可稽（見原審卷1第22- 25、280-364頁、戶籍謄本外放
    、本院卷2第27- 33、35-39頁、卷5第3-17頁、卷10第214-2
    19頁、卷11第151頁）。
  (四)陳子福於24年12月13日死亡，其繼承人為ｋ○○、Ｅ○○、
    ｌ○○、Ｕ○○、Ｖ○○等人，有繼承系統表、戶籍謄本可
    憑（見原審卷1第19頁、戶籍謄本外放、本卷2第40-41頁）
    。
四、按除因物之使用目的不能分割或契約訂有不分割期限者外，
    各共有人得隨時請求分割共有物；共有物之分割方法別，不
    能協議者，法院因任何共有人之聲請，命為以原物分配於各
    共有人，或變賣共有物，以價金分配於各共有人，民法第
    823 條第1項、第824條第2項分別定有明文。上訴人主張系
    爭土地為兩造所共有等前述事實，業據提出土地登記謄本為
    證，並為被上訴人所不爭，堪信真實。該土地之分割，各共
    有人間既不能協議決之，則被上訴人請求裁判分割，洵屬有
    據。
五、查上訴人主張系爭土地北側及東北側轉角臨20、30公尺寬之
    道路，東側、西側與鄰地相接，南面臨水溝等情（本院卷8
    第154頁），為被上訴人所不爭執，則依原判決所為分割方
    法，確將造成上訴人、陳洵善、賴金信之繼承人分得部分形
    成袋地，經審酌上訴人於系爭土地上蓋有如原判決附圖一所
    示A至H建物，作為經營幼稚園使用，I、J建物則為甲丁○、
    地○○等所有，出租他人使用，有原法院履勘筆錄可稽（原
    審卷2第265頁、卷4第167、168頁、本院卷7第203頁），參
    加人自承左鄰土地為國有，而ｙ○○、甲丙○二人、甲丁○
    、ｉ○○、Ｉ○○、甲子○、地○○五人均表示願意維持共
    有，至陳洵善、賴金信及陳子福死亡後，其等就系爭土地之
    應有部分，應由其繼承人全體共同繼承而為公同共有，此部
    分既未經全體同意為分別共有之登記（土地登記規則第31條
    第1項），則分歸陳洵善、賴金信及陳子福之繼承人取得之
    土地，自仍由其全體繼承人維持公同共有關係，亦免過度細
    分致難以利用，爰以原物分割如附圖一所示，編號至部
    分皆得經由北側馬路通行，編號部分為國有，俾得藉由西
    側國有土地通行。兩造及參加人就此分割方式皆表示無意見
    ，雖Ｂ○○嗣後改稱：上訴人之房屋佔用附圖一所示部分
    ，其屆時是否願自動拆除，無法確知，希望依附圖二所示方
    法分割，將陳洵善之繼承人分得部分與賴金信之繼承人
    分得部分對調云云，然上訴人表示如佔用部分土地，一定
    會拆屋等語，Ｂ○○當庭陳稱如上訴人同意拆屋，其就無意
    見等語（本院卷8第154頁），何況以其所提附圖二分割方案
    ，比對原判決附圖中上訴人所有建物坐落位置，其所欲分得
    之處，恐仍受上訴人之部分建物占用，更致國有財產局所得
    土地切割二處，反未若附圖一理想，故不予採用。
六、法院裁判分割共有物，除應斟酌各共有人之利害關係，及共
    有物之性質外，尚應斟酌共有物之價格，倘共有人中有不能
    按其應有部分受分配，或所受分配之不動產，其價格不相當
    時，法院非不得命以金錢補償之，最高法院57年台上字第
    2117號判例可參。查系爭土地乃屬林口特定區都市計畫，部
    分為保護區，部分則為第三種住宅區，有桃園縣政府都市計
    畫土地使用分區證明書、土地使用分區書面列印可佐（本院
    卷8第139、142頁）。而系爭土地因不同使用分區與地價之
    差異，劃分為第42地價區段，於96年公告地價每平方公尺
    900元；第44地價區段，96年公告地價每平方公尺3200元；
    第515地價區段，96年公告地價每平方公尺4300元，依地價
    調查估計規則第23條第3項規定，分別按各該區段之面積乘
    以各該區段地價之積之和，除以宗地面積作為宗地單位地價
    ，因此得出其96年公告地價為每平方公尺2451元，將本案附
    圖一分割圖套繪地價區段圖後，編號全部屬第515地價區
    段，編號分屬第44、515地價區段，面積比例各為79/153
    、74/153，編號全部屬第44地價區段，編號分屬第42、
    44 地價區段，面積比例各為187/383、196/383，編號、
    全屬第42地價區段，編號分屬第42、44、515地價區段
    ，面積比例各為613/1700、1080/1700、7/1 700，有桃園縣
    桃園地政事務所97年7月25日、8月28日函附卷為憑（本院卷
    8第267-269頁、卷9第144-145頁）。而據上訴人、ｙ○○、
    甲丙○及擁有系爭土地最大應有部分200/450之國有財產局
    之參加人均表示同意以上開公告地價差額互為補償，因考量
    系爭土地之建物使用情形及對外交通之便利，以附圖一之分
    割位置為適當，雖被上訴人甲Ａ○主張共有人眾多，補償程
    序繁雜不易等語，惟如依土地價值按應有部分比例分配，恐
    將致ｙ○○、甲丙○及上訴人實際分得土地（編號）過
    少，不利於使用，故仍以按兩造應得比例原物分割，佐以金
    錢補償，較符合經濟價值。準此，取得編號處之上訴
    人、ｙ○○、甲丙○二人及陳洵善之繼承人應分別補償陳子
    福、賴金信繼承人、甲丁○等5人及中華民國如附表二所示
    之受補償金額，此亦經上訴人、ｙ○○、甲丙○、Ｂ○○、
    ｂ○○、甲宙○及甲未○○均到庭表示無意見。
七、綜上所述，原審所命之分割方法，既有可議，上訴意旨指摘
    原判決此部分不當，求予廢棄改判，為有理由，應由本院將
    原判決此部分予以廢棄，改判如主文第三項所示。另上訴人
    追加之訴，為有理由，應為准許。
八、據上論結，本件上訴及追加之訴為有理由。爰依民事訴訟法
    第450條、第80條之1、第85條第2項、第463條、第385條第1
    項前段，判決如主文。
中    華    民    國    98    年    5     月    26    日
                    民事第九庭
                        審判長法  官  黃熙嫣
                              法  官  林玲玉
                              法  官  陳玉完
正本係照原本作成。
如不服本判決，應於收受送達後20日內向本院提出上訴書狀，其
未表明上訴理由者，應於提出上訴後20日內向本院補提理由書狀
（均須按他造當事人之人數附繕本）上訴時應提出委任律師或具
有律師資格之人之委任狀；委任有律師資格者，另應附具律師資
格證書及釋明委任人與受任人有民事訴訟法第466條之1第1項但
書或第2項（詳附註）所定關係之釋明文書影本。
中    華    民    國    98    年    6     月    1     日
                              書記官  鎖瑞嶺
附註：
民事訴訟法第466條之1（第1項、第2項）：
對於第二審判決上訴，上訴人應委任律師為訴訟代理人。但上訴
人或其他法定代理人具有律師資格者，不在此限。
上訴人之配偶、三親等內之血親、二親等內之姻親，或上訴人為
法人、中央或地方機關時，其所屬專任人員具有律師資格並經法
院認為適當者，亦得為第三審訴訟代理人。
附表一
┌──┬────┬──────────────────┐
│編號│被繼承人│繼承人                              │
├──┼────┼──────────────────┤
│1   │賴金信  │甲Ｋ○、甲Ｄ○、甲Ｅ○、甲天○、賴佩│
│    │        │玲、甲戌○○、甲Ｆ○、甲Ｈ○、甲Ａ○│
│    │        │、甲Ｂ○、甲Ｃ○、甲地○、甲玄○、賴│
│    │        │麗卿、甲Ｊ○、ｎ○○、甲Ｇ○○、賴建│
│    │        │源、甲宇○、ｍ○○、Ｒ○○、甲黃○、│
│    │        │甲未○○                            │
├──┼────┼──────────────────┤
│2   │陳洵善  │陳洵善之繼承人為Ｈ○○（已死亡，由陳│
│    │        │李銀、ｂ○○、Ｘ○○、Ｗ○○、Ｚ○○│
│    │        │、天○○、ｔ○○、甲Ｐ○、ｖ○、陳漢│
│    │        │賓於本院審理中承受訴訟）、午○、林樹│
│    │        │春、申○○、辰○○、ｃ○○、ｈ○○、│
│    │        │ｇ○○、Ｙ○○、甲戊○、ｄ○○、林陳│
│    │        │玉燕、Ｌ○○、Ｇ○○、ｚ○○、ｊ○○│
│    │        │、ｘ○○、癸○、子○○、丁○○、林李│
│    │        │千枝、寅○○、甲辛○、Ｎ○○○、陳春│
│    │        │園、ｑ○○、ｒ○○、ｓ○○、甲○○、│
│    │        │甲午○○、甲酉○○、Ｊ○○、宇○○、│
│    │        │甲己○、玄○○、甲甲○、ｗ○○、陳沛│
│    │        │淳、甲丑○、甲Ｎ○、黃○○、宙○○、│
│    │        │甲申○○、Ｍ○○、Ｋ○○、Ｏ○○、陳│
│    │        │明師、ｆ○○、甲Ｌ○、甲Ｍ○、甲Ｏ○│
│    │        │、甲庚○、ｅ○○、甲壬○、Ｄ○○、陳│
│    │        │麗華、甲巳○、甲卯○、甲寅○、甲辰○│
│    │        │、Ｆ○、丑○○、丙○○、戊○○、李淑│
│    │        │芬、辛○○、庚○○、ｕ○○、Ａ○○、│
│    │        │Ｂ○○、ｐ○○、Ｔ○○、Ｃ○○、郭陳│
│    │        │茉莉、壬○○○、Ｓ○○              │
│    │        │                                    │
│    │        │                                    │
├──┼────┼──────────────────┤
│3   │陳子福  │ｋ○○、Ｅ○○、ｌ○○、Ｕ○○、陳忠│
│    │        │和                                  │
└──┴────┴──────────────────┘


司法院資訊處製作；財團法人民間司法改革基金會備份。
